【裁判字號】    96,重訴,1499
【裁判日期】    970227
【裁判案由】    清償借款等
【裁判全文】
臺灣臺北地方法院民事判決            96年度重訴字第1499號
原        告  臺北富邦商業銀行股份有限公司
法定代理人    甲○○
訴訟代理人    乙○○
被        告  順楠實業有限公司
兼法定代理人  丁○○
被        告  丙○○
上列當事人間請求清償借款等事件，本院於民國九十七年二月十
三日辯論終結，判決如下：
    主    文
被告應連帶給付原告新臺幣柒佰壹拾伍萬玖仟零拾陸元，及按
附表所示金額、期間、利率計算之利息、違約金。
訴訟費用由被告連帶負擔。
本判決於原告以新臺幣貳佰拾捌萬陸仟肆佰元或同額之中央政
府建設公債九十三年度甲類第七期債票為被告供擔保後，得假執
行。
    事實及理由
甲、程序方面：
一、本件依兩造間借據第八條第三點、約定書第十一條、委任開
    發國內信用狀契約第八條、進口融資及委任承兌契約第十一
    條、保證書第三條、應收帳款承購暨融資合約書第九條，兩
    造合意以原告銀行總行所在地法院為第一審管轄法院，而原
    告銀行總行位在臺北市中山區○○○路○段五十號，在本院
    管轄區域內，依民事訴訟法第二十四條，本院自有管轄權。
二、按訴狀送達後，原告不得將原訴變更或追加他訴。但有下列
    各款情形之一者，不在此限：(一)被告同意者；(二)請求之基礎
    事實同一者；(三)擴張或減縮應受判決事項之聲明者；(七)不甚
    礙被告之防禦及訴訟之終結者；被告於訴之變更或追加無異
    議，而為本案之言詞辯論者，視為同意變更或追加，民事訴
    訟法第二百五十五條第一項第一、二、三、七款、第二項定
    有明文。
三、本件原告於民國九十七年一月四日變更訴之聲明為：「被告
    應連帶給付原告新臺幣（下同）七百一十五萬九千零三十六
    元，及按更正後附表所示之金額、期間、利率計算之利息、
    違約金」，原告上述變更非唯訴訟標的（兩造間消費借貸貸
    款返還請求權、連帶保證契約）相同、基礎事實同一（被告
    順楠實業有限公司積欠消費借貸款、被告丁○○、丙○○為
    連帶保證人）、僅係減縮訴之聲明、無礙被告之防禦及訴訟
    之終結，且經被告到庭無異議為本案之言詞辯論，於法自無
    不合，本院爰就變更後之聲明為裁判。
四、被告經合法通知，均未於最後言詞辯論期日到場，核無民事
    訴訟法第三百八十六條各款所列情事，爰依原告之聲請，由
    其一造辯論為判決，合先敘明。
乙、實體方面：
一、原告方面：
（一）聲明：
    １被告應連帶給付原告七百一十五萬九千零三十六元，及按
      附表所示之金額、期間、利率計算之利息、違約金。
    ２願提供中央政府建設公債九十三年度甲類第七期債票為擔
      保，請准宣告假執行。
（二）原告起訴主張：
    １原告與被告順楠實業有限公司於民國九十五年五月十日訂
      立借款契約，約定由被告順楠實業有限公司向原告取得八
      百萬元之信用額度，順楠實業有限公司得循環動用該筆借
      款，動用時應出具撥款申請書，在九十六年五月三日以後
      不得再行動用，借款期間分別自借款人出具撥款申請書動
      用之日起算最長不得超過一百五十天，利率按原告銀行牌
      告基準利率加碼年息百分之一‧二五計算，按月計付，嗣
      後隨基準利率變動而調整，借款人應於借款期間屆滿前一
      次或分次將本金還清，如遲延還本或付息時，逾期在六個
      月以內者．按約定利率百分之十，逾期超過六個月部分，
      按約定利率百分之二十加付違約金，如停止或遲延履行全
      部或一部債務本金或拒絕承兌、付款時，或不依約付息時
      ，債務視為全部到期。
      被告順楠實業有限公司乃於九十五年十一月三日、十二月
      十一日、九十六年一月四日、二月十三日出具撥款申請書
      動用一百五十七萬二千元、八十五萬元、一百七十五萬七
      千八百元、五十三萬二千元，共計四百七十一萬一千八百
      元，以清償被告順楠實業有限公司委請原告開立之信用狀
      （信用狀號碼分別為Ｚ000000000000、Ｚ0
      00000000000、Ｚ000000000000
      、Ｚ000000000000號）項下墊付（承兌）匯
      票之墊款，借款期限分別至九十六年三月十八日、四月十
      九日、五月三十一日、七月六日。
    ２原告與被告順楠實業有限公司並於九十五年五月十日訂立
      進口融資及委任承兌契約，約定被告順楠實業有限公司向
      原告取得美金十萬元之信用額度，自九十五年五月十日起
      得向原告申請循環動用，以九十六年五月三日為最後動支
      日，逾期不得再行動支，憑順楠實業有限公司出具之開發
      信用狀申請書循環動支並為申請墊款之憑證，每筆信用狀
      下之墊款或匯票承兌期限，最長不得超過墊款日或承兌日
      起一百五十天，如由原告墊款，應自墊款日起一百五十天
      內清償，如委託原告承兌匯票，自承兌日起至匯票到期日
      止，最長不得超過一百五十天，外幣以原告墊款之日為起
      息日，利率按起息日原告該幣別放款利率減碼年息百分之
      一‧二五固定計算，自墊款日起按月付息，墊款及匯票承
      兌遲延償還時，外幣依遲延日原告所訂外幣貸款利率加碼
      年息百分之二與中央銀行短期融通利率加碼年息百分之二
      孰高為遲延利率計算遲延利息，惟不得低於原墊款或折換
      其他幣別借款當時之利率加碼年息百分之二，逾期在六個
      月以內者．按約定利率百分之十，逾期超過六個月部分，
      按約定利率百分之二十加付違約金，每筆信用狀項下任一
      筆墊款或匯票承兌已屆清償期而未清償，或未依授信條件
      履行，或被告順楠實業有限公司在原告銀行之其餘授信不
      按期清償，或清償不足約定之金額，或不依約支付利息，
      順楠實業有限公司即喪失期限利益，全部債務視為到期，
      順楠實業有限公司如未於約定期限償還或有其他違約情事
      ，致喪失期限利益時，原告得逕行於任何時日將外幣墊借
      欠款折換為新臺幣借款，順楠實業有限公司對前開折換時
      日、匯率數額、利率等均無異議。
      被告順楠實業有限公司乃於九十五年九月十二日、十月三
      十日出具開發信用狀申請書動支美金七萬三千七百五十元
      、美金二萬五千二百元，經原告分別於九十五年九月二十
      五日、十二月七日墊款，清償期分別為九十六年二月二十
      二日、五月六日。
    ３被告丁○○、丙○○亦於九十五年五月十日與原告訂立保
      證契約，約定渠等向原告保證凡順楠實業有限公司對原告
      現在（包括過去已發生尚未清償者）及將來連續發生之票
      據、借款、墊款、保證、衍生性金融商品交易及其他有關
      債務，均包括利息、遲延利息、違約金、損害賠償及有關
      履行上開債務所需之一切費用等，以九百六十萬元為限額
      ，願與順楠實業有限公司連帶負全部清償之責，順楠實業
      有限公司如到期（包括喪失期限利益視為到期在內）不履
      行債務，一經原告通知，被告丁○○、丙○○願立即如數
      清償，順楠實業有限公司履行債務發生違約情事，原告無
      須先向順楠實業有限公司催告或為審判上之請求，或強制
      執行，亦無須先就擔保物處分受償，得逕向被告丁○○、
      丙○○請求清償，丁○○、丙○○願拋棄民法第七百四十
      五條所規定之先訴抗辯權。
    ４詎被告順楠實業有限公司並未依約於九十六年二月二十二
      日清償美金七萬三千七百五十元之進口融資債務，含國內
      信用狀一般貸款在內之債務均視為全部到期，經以被告順
      楠實業有限公司交付之客票及備償專戶餘款充償九十六年
      五月三十一日以前之利息、違約金結果：
    一般國內信用狀貸款部分共尚積欠四百七十一萬一千八百
      元，及自九十六年六月一日起至清償日止，按週年利率百
      分之五‧二九（九十六年一月十日原告銀行牌告基準利率
      年息百分之四‧０四加碼年息百分之一‧二五）計算之利
      息，以及逾期在六個月以內者，按前開利率百分之十，逾
      期超過六個月部分，按前開利率百分之二十計算之違約金
      。
    國外信用狀進口融資貸款部分以九十六年五月十七日（美
      金：新臺幣－１：３３‧３６２）匯率折算，尚積欠九十
      五萬一千八百五十五元、八十四萬零七百二十二元，合計
      一百七十九萬二千五百七十七元，及自九十六年六月一日
      起至清償日止，按週年利率百分之十一‧一五（九十六年
      二月十六日原告銀行美金放款利率百分之九‧一五加碼年
      息百分之二）計算之利息，以及其中九十五萬一千八百五
      十五元自九十六年六月二十一日起，其中八十四萬零七百
      二十二元自九十六年六月十一日起，均至清償日止，逾期
      在六個月以內者，按前開利率百分之十，逾期超過六個月
      部分，按前開利率百分之二十計算之違約金，迄未給付。
    ５原告復於九十五年五月十六日與被告順楠實業有限公司訂
      立應收帳款承購暨融資合約書，約定原告同意承購被告順
      楠實業有限公司對其國內外特定相對人基於買賣契約、勞
      務契約或其他債權契約而得向順楠實業有限公司請求於一
      定清償日給付一定金錢之債權，每筆帳款債權之承購，以
      原告出具應收帳款債權承購同意書經被告順楠實業有限公
      司承諾時成立，順楠實業有限公司同意其對相對人之應收
      帳款債權全部轉讓並授權原告依交易條件向相對人收取各
      該筆應收帳款，如為有追索權承購暨融資方式，原告不承
      擔相對人之信用風險，若帳款於到期日四十五天相對人仍
      未付款，順楠實業有限公司應無異議買回該筆逾期帳款，
      償還先前原告針對該筆帳款所預支之價金並加計利息，且
      不得向原告請求返還已支付之承購管理費，順楠實業有限
      公司依債權承購同意書之債權轉讓於原告時應填具應收帳
      款債權讓與明細表，並需於所轉讓之各筆統一發票或商業
      發票上註明原告所要求之轉讓字句，並於第一筆轉讓前以
      書面通知各相對人應收帳款讓與原告之事實，於第一筆轉
      讓時填具各相對人尚未清償之貨款明細表，順楠實業有限
      公司最遲應於原告所承購應收帳款債權清償期屆至之七天
      前，將承購標的之出貨相關交易憑證（包括但不限於訂單
      、發票、簽收單等）影本送達原告，並且原告保有對正本
      交易憑證核對之權利，雙方同意各筆應收帳款債權承購價
      金為各該應收帳款債權金額（含稅）於扣除順楠實業有限
      公司與相對人依雙方交易條件所認可之銷貨折讓或銷貨退
      回金額及其他相關費用後之金額，順楠實業有限公司於依
      約交付債權相關證明文件並經原告同意後，得請求預支部
      分價金，就前開預支之價金，應支付原告利息起日為支付
      價金日，迄日為相對人實際償付預支該筆應收帳款之清償
      日加計一銀行營業日，或原告依有追索權承購方式要求順
      楠實業有限公司清償買回日，承購標的債權清償期屆至發
      生相對人不能依約償付貨款情形時，一經原告通知，順楠
      實業有限公司應即向原告買回所有已轉讓但尚未清償之承
      購標的。
      原告遂於九十五年五月十六日出具應收帳款債權承購同意
      書經被告順楠實業有限公司承諾，順楠實業有限公司同意
      其對臺灣糖業股份有限公司（以下簡稱臺糖公司）交易條
      件為月結四十五日（每月最後一日結算，固定十五日Ｔ／
      Ｔ支付）之應收帳款債權在三百萬元額度內以有追索權承
      購暨融資方式全部轉讓予原告，授權原告依交易條件向臺
      糖公司收取各該筆應收帳款，原告依融資金額百分之０‧
      三收取承購管理費，順楠實業有限公司並得預支依對帳單
      ／付款通知單上本期實付款百分之八十之價金，預支價金
      按原告銀行基準利率加百分之０‧五計算，有效期間為一
      年。順楠實業有限公司並於九十六年二月八日以臺糖公司
      量販事業部同年一月三日至三十一日總金額一百一十四萬
      四千一百一十六元之五十一紙統一發票，向原告預支六十
      八萬九千元價金，該筆價金依原交易條件應於九十六年三
      月十五日給付。
    ６被告丁○○、丙○○亦於九十五年五月十六日與原告訂立
      保證契約，約定渠等向原告保證凡順楠實業有限公司對原
      告現在（包括過去已發生尚未清償者）及將來連續發生之
      票據、借款、墊款、保證、衍生性金融商品交易及其他有
      關債務，均包括利息、遲延利息、違約金、損害賠償及有
      關履行上開債務所需之一切費用等，以九百六十萬元為限
      額，願與順楠實業有限公司連帶負全部清償之責，順楠實
      業有限公司如到期（包括喪失期限利益視為到期在內）不
      履行債務，一經原告通知，被告丁○○、丙○○願立即如
      數清償，順楠實業有限公司履行債務發生違約情事，原告
      無須先向順楠實業有限公司催告或為審判上之請求，或強
      制執行，亦無須先就擔保物處分受償，得逕向被告丁○○
      、丙○○請求清償，丁○○、丙○○願拋棄民法第七百四
      十五條所規定之先訴抗辯權。
    ７詎被告順楠實業有限公司預支之上述價金，屆期未獲臺糖
      公司全數清償，尚積欠六十五萬四千六百五十九元，及自
      預支價金支付日九十六年二月八日起至清償日止，按週年
      利率百分之四‧五四（九十六年一月十日原告銀行基準利
      率四‧０四加百分之０‧五）計算之利息，原告並於九十
      六年十月請求被告順楠實業有限公司於同年月三十日前買
      回上述應收帳款、償還預支之價金。
    ８爰依兩造間借款契約、進口融資及委任承兌契約、應收帳
      款承購暨融資合約、保證契約請求被告連帶給付一般國
      內信用狀貸款積欠之四百七十一萬一千八百元，及自九十
      六年六月一日起至清償日止，按週年利率百分之五‧二九
      計算之利息，以及逾期在六個月以內者，按前開利率百分
      之十，逾期超過六個月部分，按前開利率百分之二十計算
      之違約金，國外信用狀進口融資貸款積欠之一百七十九
      萬二千五百七十七元，及自九十六年六月一日起至清償日
      止，按週年利率百分之十一‧一五計算之利息，以及其中
      九十五萬一千八百五十五元自九十六年六月二十一日起，
      其中八十四萬零七百二十二元自九十六年六月十一日起，
      均至清償日止，逾期在六個月以內者，按前開利率百分之
      十，逾期超過六個月部分，按前開利率百分之二十計算之
      違約金，預支之應收帳款承購暨融資價金六十五萬四千
      六百五十九元，及自九十六年二月八日起至清償日止，按
      週年利率百分之四‧五四計算之利息。
（三）對被告答辯之陳述：
    １被告順楠實業有限公司所交付之訴外人東森公司簽發之票
      據，及各帳戶、備償專戶內餘款，全數業經兌現、抵償債
      務一百五十萬八千五百九十三元及除預支價金以外部分債
      務九十六年五月三十一日以前之利息、違約金，尚餘七百
      一十五萬九千零三十六元債務及不足抵償之利息、違約金
      未清償。
    ２被告順楠實業有限公司並無數額達一百七十三萬三千五百
      二十六元之存款可供抵償債務，被告固有美金一萬元之基
      金尚未贖回，但該筆基金九十七年四月十二日始到期，到
      期前被告無從據以主張抵銷，被告如提前贖回始得據以抵
      銷，但提前贖回數額需依結算結果、尚未確定。
    ３特力翠豐股份有限公司（兩造均稱「特力屋」，以下簡稱
      特力屋公司）、臺糖公司貨款均遭扣押而迄未給付原告。
（四）證據：提出借據、約定書、委任開發國內信用狀契約、保
      證書、撥款申請書、國內即期不可撤銷信用狀、付款申請
      書、開發國內不可撤銷信用狀申請書、進口融資及委任承
      兌契約、開發信用狀申請書、進口單據通知書、進口結匯
      證實書／其他交易憑證、客戶收據、應受帳款承購暨融資
      合約書、保證書、應受帳款承購暨融資核准同意書、應受
      帳款讓與明細／預支價金申請書、發票還款交易憑證、放
      款利率查詢單、催告書、信封、掛號郵件收件回執、各類
      存款歷史對帳單、待追索債權收回明細查詢表、放款主檔
      明細表、放款帳卡明細查詢單、放款帳卡。
二、被告方面：
（一）聲明：原告之訴駁回。
（二）被告則以：
    １被告順楠實業有限公司確有由被告丁○○、丙○○擔任連
      帶保證人，分別與原告訂立借貸契約、委任開發國內信用
      狀契約、進口融資及委任承兌契約、應受帳款承購暨融資
      合約、保證契約，於原告起訴狀所載日期貸款、預支如原
      告起訴狀所述之款項，並積欠八百六十六萬七千六百二十
      九元，但被告順楠實業有限公司尚有數額達欠款二成之
      存款一百七十三萬三千五百二十六元，尚未贖回之美金
      一萬元基金（折合三十三萬元），東森國際媒體公司簽
      發之面額三十九萬五千八百八十元支票，特力屋公司二
      百一十二萬二千二百五十三元及臺糖公司五十七萬五千二
      百零三元貨款，可供抵償債務，故債務數額應僅餘三百五
      十萬九千四百六十七元。
    ２其中就臺糖公司應收帳款六十五萬四千六百五十九元，臺
      糖公司固尚未給付，但係遭訴外人丞閈企業股份有限公司
      超額扣押，應可順利支付。
    ３順楠實業有限公司對特力屋公司有貨款一百八十餘萬元，
      亦遭訴外人丞閈企業股份有限公司查封扣押，而未能支付
      原告，訴外人丞閈企業股份有限公司縱將對被告順楠實業
      有限公司之債權一百四十二萬二千八百六十元逕自該筆遭
      扣押之貨款中取償，餘款四十餘萬元特力屋亦將依約支付
      予原告，原告主張被告積欠之款項數額不正確等語，資為
      抗辯。
（三）證據：提出票據明細表。
三、原告主張之事實，業據提出借據、約定書、委任開發國內信
    用狀契約、保證書、撥款申請書、國內即期不可撤銷信用狀
    、付款申請書、開發國內不可撤銷信用狀申請書、進口融資
    及委任承兌契約、開發信用狀申請書、進口單據通知書、進
    口結匯證實書／其他交易憑證、客戶收據、應受帳款承購暨
    融資合約書、保證書、應受帳款承購暨融資核准同意書、應
    受帳款讓與明細／預支價金申請書、發票還款交易憑證、放
    款利率查詢單、催告書、信封、掛號郵件收件回執、各類存
    款歷史對帳單、待追索債權收回明細查詢表、放款主檔明細
    表、放款帳卡明細查詢單、放款帳卡為證，核屬相符，上開
    證據之真正，並經被告當庭辨識後坦認無訛，應堪信為真實
    。
    被告所辯固據提出提出票據明細表為憑，就其中被告業以訴
    外人東森公司簽發之票據抵償部分債務一節，並經原告肯認
    屬實，惟其餘部分答辯均為原告否認。
四、按當事人主張有利於己之事實者，就其事實有舉證之責任，
    民事訴訟法第二百七十七條前段定有明文。又請求履行債務
    之訴，原告就其所主張債權發生原因之事實，固有舉證之責
    任，若被告自認此項事實而主張該債權已因清償而消滅，則
    清償之事實，應由被告負舉證之責任，此觀民事訴訟法第二
    百七十七條之規定自明，最高法院二十八年上字第一九二０
    號著有判例可資參照。
  １本件被告順楠實業有限公司就與原告訂立借貸契約、委任開
    發國內信用狀契約、進口融資及委任承兌契約、應受帳款承
    購暨融資合約、保證契約、被告丁○○、丙○○就擔任順楠
    實業有限公司連帶保證人，及順楠實業有限公司於原告起訴
    狀所載日期貸款、預支如原告起訴狀所述之款項，積欠八百
    六十六萬七千六百二十九元，扣除順楠實業有限公司所交付
    之訴外人東森公司簽發之票據，及各帳戶、備償專戶內餘款
    數額，尚餘七百一十五萬九千零三十六元債務及利息、違約
    金尚未清償一節，已經坦認不諱，核與原告所提、被告不爭
    執真正之借據、約定書、委任開發國內信用狀契約、保證書
    、撥款申請書、國內即期不可撤銷信用狀、付款申請書、開
    發國內不可撤銷信用狀申請書、進口融資及委任承兌契約、
    開發信用狀申請書、進口單據通知書、進口結匯證實書／其
    他交易憑證、客戶收據、應受帳款承購暨融資合約書、保證
    書、應受帳款承購暨融資核准同意書、應受帳款讓與明細／
    預支價金申請書、發票還款交易憑證、放款利率查詢單、催
    告書、信封、掛號郵件收件回執、各類存款歷史對帳單、待
    追索債權收回明細查詢表、放款主檔明細表、放款帳卡明細
    查詢單、放款帳卡所載一致，前已述及，揆諸上揭法條、說
    明，原告已舉證證明、被告亦已自認本件債權發生之原因事
    實，被告自應就渠等另以存款、回贖之基金或訴外人特力屋
    公司、臺糖公司繳付之貨款抵銷、清償前開七百一十五萬九
    千零三十六元債務之全部或一部，負舉證之責。
  ２惟被告非唯始終未能舉證證明除原告業已列入採計之備償專
    戶等帳戶之外，渠等在原告銀行尚有若干存款債權之帳戶存
    在，並自承該筆美金一萬元之基金尚未到期、亦未辦理提前
    贖回手續，無從據以主張抵銷，且於書狀中供認順楠實業有
    限公司對特力屋公司、臺糖公司之貨款債權均遭訴外人丞閈
    企業股份有限公司扣押致未給付。而臺糖公司貨款六十五萬
    四千六百五十九元既遭扣押致未能支付予原告，被告順楠實
    業有限公司復已向原告預支該筆價金，原告亦已依雙方間應
    受帳款承購暨融資合約書之約定要求順楠實業有限公司買回
    該筆貨款債權，順楠實業有限公司仍積欠原告六十五萬四千
    六百五十九元，殆無疑義；至特力屋公司亦未將應支付順楠
    實業有限公司之貨款存入順楠實業有限公司設在原告銀行之
    備償專戶，該款項既未存入，即非順楠實業有限公司對原告
    之存款債權，無由據以抵銷順楠實業有限公司對原告之債務
    甚明。
  ３故並無證據足認被告已清償對原告之七百一十五萬九千零三
    十六元債務，被告所辯，委無可採。
五、從而，原告依兩造間借款契約、進口融資及委任承兌契約、
    應收帳款承購暨融資合約、保證契約請求被告連帶給付一般
    國內信用狀貸款四百七十一萬一千八百元、國外信用狀進口
    融資貸款一百七十九萬二千五百七十七元、預支之應收帳款
    承購暨融資價金六十五萬四千六百五十九元，共七百一十五
    萬九千零三十六元，及按附表所示金額、期間、利率計算之
    利息、違約金，洵屬有據，應予准許。
六、原告陳明願供中央政府建設公債九十三年度甲類第七期債票
    為擔保，請准宣告假執行，核無不合，爰酌定相當擔保金額
    准許之。
據上論結，本件原告之訴有理由，依民事訴訟法第三百八十五條
第一項前段、第八十五條第二項、第三百九十條第二項，判決如
主文。
中    華    民    國    97    年    2     月    27    日
                    民事第一庭  法  官  洪文慧
上列正本核與原本無異。
如不服本判決，得於判決送達之翌日起二十日內，以書狀敘述理
由，向本庭提起上訴。
中    華    民    國    97    年    2     月    27    日
                                書記官  林芝儀
附表：被告應給付之利息、違約金
┌───────┬────────┬─────────┐
│本金（新臺幣）│    利   息     │    違  約  金    │
├───────┼────────┼─────────┤
│（貸款契約）  │自民國九十六年六│自民國九十六年六月│
│肆佰柒拾壹萬壹│月一日起至清償日│一日起至清償日止，│
│仟捌佰元      │止，按週年利率百│逾期在六個月以內者│
│              │分之五‧二九計算│，按前開利率百分之│
│              │。              │十，逾期超過六個月│
│              │                │部分，按前開利率百│
│              │                │分之二十計算。    │
├───────┼────────┼─────────┤
│（進口融資及委│自民國九十六年六│自民國九十六年六月│
│任承兌契約）  │月一日起至清償日│二十一日起至清償日│
│玖拾伍萬壹仟捌│止，按週年利率百│止，逾期在六個月以│
│佰伍拾伍元    │分之十一‧一五計│內者，按前開利率百│
│              │算。            │分之十，逾期超過六│
│              │                │個月部分，按前開利│
│              │                │率百分之二十計算。│
├───────┼────────┼─────────┤
│（進口融資及委│自民國九十六年六│自民國九十六年六月│
│任承兌契約）  │月一日起至清償日│十一日起至清償日止│
│捌拾肆萬零柒佰│止，按週年利率百│，逾期在六個月以內│
│貳拾貳元      │分之十一‧一五計│者，按前開利率百分│
│              │算。            │之十，逾期超過六個│
│              │                │月部分，按前開利率│
│              │                │百分之二十計算。  │
├───────┼────────┼─────────┤
│（應收帳款承購│自民國九十六年二│無。              │
│暨融資合約）  │月八日起至清償日│                  │
│陸拾伍萬肆仟陸│止，按週年利率百│                  │
│佰伍拾玖元    │分之四‧五四計算│                  │
│              │。              │                  │
└───────┴────────┴─────────┘


司法院資訊處製作；財團法人民間司法改革基金會備份。
